臺灣高雄地方法院民事判決            100年度家訴字第406號
原      告  台新國際商業銀行股份有限公司
法定代理人  蔡榮棟
訴訟代理人  胡祐彬
被      告  邱慧珍
            沈曜翔
上列當事人間聲請宣告分別財產制事件，本院於民國100 年12月
12日言詞辯論終結，判決如下：
    主 文
宣告被告間之夫妻財產制應改用分別財產制。
訴訟費用由被告負擔。
    事實及理由
一、原告主張：被告邱慧珍前積欠原告信用卡借款新台幣251,67
    2 元未清償，經原告向本院聲請強制執行，惟因被告邱慧珍
    名下無財產可供執行，本院於民國100 年9 月14日核發雄院
    高100 司執意字第116481號債權憑證予原告。而被告2 人為
    夫妻關係，且未以契約約定夫妻財產制，依民法第1005條之
    規定，應以法定財產制為其夫妻財產制，且原告已對於被告
    邱慧珍之財產聲請強制執行，然未受清償，被告邱慧珍名下
    亦無財產可供執行，原告爰依民法第1011條之規定提起本訴
    ，並聲明如主文第1 項所示。
二、被告之答辯：伊對被告邱慧珍有積欠原告上揭款項並無意見
    ，亦同意原告本件請求等語。
三、按「夫妻未以契約訂立夫妻財產制者，除本法另有規定外，
    以法定財產制，為其夫妻財產制。」、「債權人對於夫妻一
    方之財產已為扣押，而未得受清償時，法院因債權人之聲請
    ，得宣告改用分別財產制。」，民法第1005條、第1011條分
    別定有明文。而所謂未得受清償，包括全無可扣押之物或所
    扣押之物數量不足及所扣押之財產不足清償該為扣押之債權
    人債權等情形，此有最高法院89年度臺上字第854 號判決可
    資參照。
四、經查，原告主張之上揭事實，業據原告於本院審理中陳述在
    卷，並有原告提出之被告邱慧珍之戶籍謄本、本院100年9月
    14日雄院高100 司執意字第116481號債權憑證、被告之夫妻
    財產登記資料、本院依職權查詢之被告沈曜翔之個人戶籍資
    料各1 份及被告2 人之稅務電子閘門財產所得調件明細表2
    份附卷可參，而經本院核閱上揭書證內容，核與原告上揭主
    張相符，且被告對原告上揭主張並未表示爭執，是原告上揭
    主張之事實，應可採信。而被告邱慧珍確有積欠原告上揭款
    項未清償，且原告業已對被告邱慧珍之財產聲請強制執行，
    惟因其名下並無財產可供執行而執行無效果，另依被告邱慧
    珍上揭稅務電子閘門財產所得調件明細表所載，其名下財產
    僅有汽車1 部，而該部汽車為1999年份，車齡已12年，衡情
    其殘值應甚低，被告邱慧珍對此亦未表示爭執，是原告主張
    被告邱慧珍並無財產可供執行等語，應屬可採。從而，參諸
    上揭法條規定及最高法院判決意旨，原告依據民法第1011條
    規定，請求宣告被告2 人間之夫妻財產制改用分別財產制，
    於法並無不合，應予准許。
五、據上論結，本件原告之訴為有理由，依民事訴訟法第78  條
    、第85條第1 項，判決如主文。
中    華    民    國     100   年    12    月    30   日
                             家事法庭法 官   呂憲雄
以上正本係照原本作成。
如對本判決上訴，須於判決送達後20日內向本院提出上訴狀。如
委任律師提起上訴者，應一併繳納上訴審裁判費。
中    華    民    國     100   年    12    月    30   日
                                     書記官  曾小玲